【裁判字號】    99,訴,1696
【裁判日期】    991005
【裁判案由】    損害賠償等
【裁判全文】
臺灣臺中地方法院民事判決  99年度訴字第1696號
原      告  芊隆有限公司
法定代理人  陳韻因
訴訟代理人  張仕賢律師
被      告  吉祿國際有限公司
法定代理人  鄭琇璟
訴訟代理人  張柏山律師
上列當事人間損害賠償等事件，本院於民國99年9月21日言詞辯
論終結，判決如下：
    主    文
原告之訴及假執行之聲請均駁回。
訴訟費用由原告負擔。
    事實及理由
一、按訴狀送達後，原告不得將原訴變更或追加他訴。但有下列
    各款情形之一者，不在此限：一、被告同意者。三、擴張或
    減縮應受判決事項之聲明者。七、不甚礙被告之防禦及訴訟
    之終結者。被告於訴之變更或追加無異議，而為本案之言詞
    辯論者，視為同意變更或追加，民事訴訟法第255條第1項第
    1、3、7款及第2項分別定有明文。原告提起本件民事訴訟，
    原本於民法第260條規定之債務不履行損害賠償請求權，及
    買賣契約之約定，請求被告賠償損害及給付應負擔之營業稅
    額，聲明求為：「(一)、被告應給付原告美元18,179.736元及
    自起訴狀繕本送達翌日起至清償日止，按年息5％計算之利
    息；(二)、被告應給付原告新台幣(下同)40,278元及自起訴狀
    繕本送達翌日起至清償日止，按年息5％計算之利息」之判
    決。嗣於訴狀送達被告後，於民國99年9月8日具狀，就本於
    民法第260條規定之債務不履行損害賠償請求權，請求被告
    賠償損害部分擴張聲明為：「被告應再給付原告美元3,663.
    232元及自起訴狀繕本送達翌日起至清償日止，按年息5％計
    算之利息」之判決，被告就原告上開訴之擴張，並無異議，
    而為本案之言詞辯論，亦視為同意變更。原告上開擴張，核
    與民事訴訟法第255條第1項第1、3、7款及第2項之規定相符
    ，應予准許，合先敘明。
二、原告主張：被告向原告購買合成橡膠，兩造簽訂有：訂單編
    號：JJ000000-0、品名LANXESS-BR、230MTS(噸)、USD2,350
    元/MT(噸)、總金額USD540,500元。交貨期：5櫃(99年4月30
    日交貨)、另5櫃(99年5月30日交貨)之合成橡膠買賣契約。
    上開訂單之合成橡膠，其中113.814噸已由被告受領並付款
    ，餘116.186公噸，被告尚未派車至原告之倉庫取貨。被告
    在前開訂單所載交貨期限未屆至前，突然以99年5月15日台
    中英才郵局第795號存證信函催告原告表示：「JJ000000-0
    ，尚有5個40呎櫃子未出貨，依約必須在99年5月30日前交貨
    及JJ000000-0之2個40呎櫃子必須在99年6月30日前交貨，如
    貴司未依照時間交貨，屆時必定造成本公司巨大的損失，盼
    貴司依照合約，準時交貨」。被告此一催告是債務履行期前
    之催告，不生催告之效力。被告寄發上開存證信函後，即於
    同年月21日具狀以原告有故意不出貨造成其損害為由，向鈞
    院聲請在300萬元範圍內假扣押原告之財產。被告在99年5月
    30日以後，並未向原告定相當期限催告原告交付上開訂單所
    餘尚未交貨取貨之5個貨櫃之橡膠，被告即逕在99年6月17日
    以豐原中正路郵局第516號存證信函向原告表示解除上開訂
    單所餘尚未交貨取貨之5個貨櫃之橡膠，不符合民法第254條
    規定之要件。兩造間之橡膠買賣，乃是被告即買受人在履行
    期屆至時主動派車到原告之倉庫取貨，故有關原告交付買賣
    標的物之給付義務而言，乃是往取債務，被告於99年5月30
    日屆期時及屆期以後，均未主動派車到原告之倉庫取貨，則
    原告當不負給付遲延之責任，被告不得依民法第254條規定
    向原告表示解除契約。被告上開存證信函向原告表示解除上
    開訂單所餘尚未交貨取貨之5個貨櫃之橡膠買賣契約之意思
    表示應屬無效。因被告無意履行上開買賣契約，原告乃在同
    年6月21日委請律師以99年6月21日台中愛國隆郵局第260號
    存證信函對被告為催告，並表示：JJ000000-0訂單之49.722
    噸橡膠貨品，請被告於99年6月25日前派車到原告處提取並
    同時以現金付清價款及營業稅，若於99年6月30日前仍未付
    款取貨，則原告即以此函為解除契約之表示，不再另行催告
    。原告固因公司內部人員作業疏失，以致於以上開存證信函
    催告被告履行受領上開訂單所餘尚未交貨取貨之橡膠貨品數
    量記載為49.722公噸。惟原告催告之真意乃是被告應在99年
    6月25日前到原告公司提取上開訂單之剩餘未交貨之橡膠，
    且被告於收到前開原告之存證信函時，亦明知上開訂單尚有
    5個貨櫃之橡膠未辦理交貨，雖上開存證信函催告被告履行
    受領上開訂單所餘尚未交貨取貨之橡膠貨品時所表示之未交
    貨數量，遠低於實際上未交貨數量。但原告表示「催告被告
    派車到原告之倉庫受領JJ000000-0訂單之全部未交貨之橡膠
    」之真意非常明確，被告亦未因原告之催告而受有誤導，依
    誠實信用之原則，應認原告上開存證信函通知被告派車到原
    告公司取貨之催告，應屬合法。因原告以上開存證信函通知
    被告已經完成上開訂單之剩餘貨物116.186公噸之橡膠之準
    備給付，且在99年6月22日送達被告收受，依民法第235條規
    定，原告已經在99年6月22日視為提出給付。因被告在99年6
    月30日以前仍未付款及受領貨物，依上開存證信函內容，視
    為原告在99年7月1日凌晨零時起向被告表示解除契約。原告
    並再以本書狀向被告表示，解除上開訂單之剩餘尚未出貨之
    116.186公噸貨品之買賣契約。就上開訂單中所約定其中5個
    貨櫃即116.186公噸之橡膠原料，原告在99年5月30日以前即
    已經陸續準備完成，原告公司負責人並自99年5月24日起至5
    月31日止以原告公司之電話撥打被告公司法定代理人之配偶
    即該公司實際負責人張永慶之行動電話及被告公司電話連聯
    絡被告公司登記負責人及實際負責人，最少有24通電話以上
    ，要求辦理上開訂單中所約定其中5個貨櫃即116.186公噸之
    橡膠原料之交貨作業及付款作業。被告應在99年5月30日受
    領買賣標的物之貨物之義務乃是往取債務，即應由被告派車
    到原告公司處所受領貨物，既然原告已經在99年5月30日前
    通知被告公司負責人受領貨物，被告逾期仍未前來受領貨物
    ，不僅原告免於債務遲延給付之責任，反而被告應負擔給付
    遲延之責任，被告自99年5月31日起，應對原告負擔債務不
    履行之責任。原告得定期催告被告履行其受領貨物之義務，
    因被告經原告定期催告履行義務後，仍逾期未履行其受領貨
    物之義務。原告向被告就上開訂單中所約定橡膠原料為解除
    買賣契約之表示，自屬有效。依財政部賦稅署公告之98年度
    營利事業所得額暨同業利潤標準所載，橡膠製品批發業之淨
    利率為8%。原告對被告解除上開訂單尚未出貨之116.186公
    噸之橡膠貨品買賣契約，此一部分之貨品單價為每公噸美元
    2,350元，合計價金為美金273,037.1元，原告對於此批貨物
    之8%淨利率之金額為美元21,842.968元。爰依民法第260條
    之規定，請求被告賠償原告因被告不履行契約所受履行利益
    之損害為美元21,842.968元。再就兩造關於「訂單編號：JJ
    000000-0」訂單之合成橡膠買賣與交付所生之原告所出具之
    號碼LU00000000號之統一發票所載營業稅額40,278元，因被
    告尚未給付該營業稅予原告，故被告仍應依兩造間買賣契約
    關係給付該營業稅額40,278元予原告。被告固已交付發票號
    碼LU00000000號之營業稅額75,240元予原告。嗣後因被告表
    明不願出貨，故兩造雙方合意解除契約。但因原告已經依加
    值型及非加值型營業稅法規定向國稅局報繳該筆營業稅，若
    要辦理退稅，則應依統一發票使用辦法第20條第1項第1款規
    定及第2項規定。由被告出具「銷貨退回單」予原告作為原
    告申報扣減銷項稅額及記帳之憑證，原告並已經在99年9月8
    日以台中四張犁郵局第159號存證信函通知被告辦理。但被
    告迄今為止，仍置之不理，致原告無法依統一發票使用辦法
    第20條規定辦理申報扣減銷項稅額，損害原告之權益，被告
    顯然有違誠實信用原則，故在被告依統一發票使用辦法規定
    出具「銷貨退回單」予原告之前，原告應無義務返還該筆稅
    款予被告。況縱使原告應該退還該營業稅額予被告，然因原
    告對被告有損害賠償請求權，故原告主張抵銷。就被告於99
    年5月31日所支付之裝櫃(2櫃)費用16,000元及鐵箱(39個)費
    用39,000元乃兩造合意由被告另行負擔之費用，被告亦同意
    負擔該2筆費用，故被告支付此部分之費用予原告。被告主
    張原告應返還該2筆費用，顯無理由。爰依民法第260條規定
    之債務不履行損害賠償請求權，及買賣契約之約定，請求被
    告賠償損害及給付應負擔之營業稅額。並聲明：(一)、被告應
    給付原告美元21,842.968元及自起訴狀繕本送達翌日起至清
    償日止，按年息5％計算之利息；(二)、被告應給付原告40,27
    8元及自起訴狀繕本送達翌日起至清償日止，按年息5％計算
    之利息；(三)願供擔保，請准宣告假執行。
三、被告抗辯：訂單編號JJ000000-0之合成橡膠，其中5個貨櫃
    ，原告於99年4月30日前已完成交貨，其餘5個貨櫃兩造雖約
    定改為同年5月30日前完成交貨，被告於99年5月15日催告原
    告須按時間交貨，否則會造成被告公司巨大的損失，因為如
    未按期交貨，被告公司會受廠商求償即無法達契約之目的，
    原告如未按期交貨被告無法等待。惟原告並未依約履行，為
    此被告乃於99年6月17日以豐原中正路郵局第516號存證信函
    向原告為解除契約之意思表示。原告在被告向鈞院為假扣押
    聲請後，才於同年6月21日，以不實情由催告，要求被告務
    必於同年月25日取貨，原告所為顯已扭曲事實真相。有關兩
    造交貨方式，因原告公司存放貨品之倉儲地點、行政作業地
    點並非在同一處所，被告無法隨意前往取貨，須經由原告通
    知交貨時間、交貨明細後，被告才能派車前往載貨。本件原
    告故意違約拒絕交貨，期間被告猶請託友人居中與原告協調
    促請交貨，亦遭原告拒絕，原告並無早已備妥貨品。原告交
    付予被告收執之發票號碼LU00000000號，交易日期99年4月
    15日，貨品數量為22,800㎏s，金額1,504,800元，該統一發
    票所載之營業稅額75,240元，被告已經簽發同金額之支票交
    付予原告兌領該筆款項，惟原告並未交付貨品予被告，被告
    經核帳後於99年7月6日向財政部台灣省中區國稅局台中縣分
    局提出更正申報，原告應退還上開統一發票所載之營業稅75
    ,240元予被告。本件兩造相關買賣貨品之包裝材料(鐵箱)及
    裝櫃等費用，本應由原告自行負擔，惟原告卻於99年5月31
    日要求被告必須先行支付:裝櫃(2櫃)費用16,000元及鐵箱
    (39個)費用39,000元，原告應返還上述2筆費用金額，共計
    55,000元。原告應返還被告上開合計130,240元，依民法第
    334條第1項之規定，與原告主張被告給付之營業稅款40,278
    元主張抵銷。並聲明：(一)、原告之訴及假執行之聲請均駁回
    ；(二)如受不利判決，願供擔保，聲請宣告免假執行。
四、兩造不爭執之事實：
(一)被告向原告購買合成橡膠兩批，兩造簽訂有如下所示之合成
    橡膠買賣契約：訂單編號：JJ000000-0、品名LANXESS-BR、
    230MTS(噸)、USD2,350元/MT(噸)、總金額USD540,500元。
    交貨期：5櫃(99年4月30日交貨)、另5櫃(99年5月30日交貨)
    。
(二)原告所出具號碼為LU00000000號之統一發票所載營業稅額40
    ,278元，被告尚未給付。
(三)訂單編號：JJ000000-0原告已交付5只貨櫃、總重為113.814
    公噸，其餘未交貨。
(四)依財政部賦稅署公告之「98年度營利事業所得額暨同業利潤
    標準」，「橡膠製品批發業」之淨利率為8%。
(五)兩造交易就價金之給付，是被告要載貨之同時，須以現金給
    付價金。兩造就交易貨品交付方式是被告經原告通知後，由
    被告派貨櫃車到原告公司載貨。
五、得心證之理由：
    本件兩造有爭執者，為原告得否解除契約？如可，其得請求
    之損害賠償金額為何？原告得否就其所出具號碼LU00000000
    號之統一發票所載營業稅額40,278元，請求被告給付？經查
    ：
(一)按雖契約當事人之一方遲延給付者，他方當事人得定相當期
    限催告其履行，如於期限內不履行時，得解除其契約，民法
    第254條固有明文。然按依契約之性質或當事人之意思表示
    ，非於一定時期為給付不能達其契約之目的，而契約當事人
    之一方不按照時期給付者，他方當事人得不為前條之催告，
    解除其契約，民法第255條亦有明文。是知如有依契約之性
    質或當事人之意思表示，非於一定時期為給付不能達其契約
    之目的，而契約當事人之一方不按照時期給付，他方當事人
    即得解除契約，毋庸為民法第254條規定之催告。再按給付
    有確定期限者，債務人自期限屆滿時起，負遲延責任，民法
    第229條第1項亦有明文。又雖按債務人非依債務本旨實行提
    出給付者，不生提出之效力。但債權人預示拒絕受領之意思
    ，或給付兼需債權人之行為者，債務人得以準備給付之事情
    ，通知債權人，以代提出，民法第235條固亦有明文。惟按
    行使權利，履行義務，應依誠實及信用方法，民法第148條
    第2項亦有明文。又所謂往取債務，係指以債務人之住所為
    清償地之債務而言。此種債務，雖須債權人於清償期屆滿後
    至債務人之住所收取時，債務人拒絕清償，始負遲延責任。
    但債權人之「往取」，如約定兼需債務人之「先期通知」或
    提供交通工具或……等等協力行為，則債權人之「往取」，
    已因附有兼需債務人之行為，而非屬單純之往取債務。倘債
    務人竟不為該行為，以阻止債權人之「往取」，達於「拒絕
    清償」之實質目的，即難認與約定之本旨及「往取債務」之
    原意無違，最高法院亦著有86年台上字第106號裁判意旨足
    資參照。另雖債權人對於已提出之給付，拒絕受領或不能受
    領者，自提出時起，負遲延責任，民法第234條固亦有明文
    。然按當事人主張有利於己之事實者，就其事實有舉證之責
    任，民事訴訟法第277條前段亦有明文。又債權人對於已提
    出之給付，拒絕受領者，固自提出時起負遲延責任，但主張
    債權人應負遲延責任之債務人，就債權人拒絕受領給付之事
    實，有舉證之責任，最高法院亦著有21年上字第824號判例
    意旨足資參照。原告主張被告向原告購買合成橡膠，兩造簽
    訂有訂單編號：JJ000000-0、品名LANXESS-BR、230MTS(噸)
    、USD2,350元/MT(噸)、總金額USD540,500元。交貨期：5櫃
    (99年4月30日交貨)、另5櫃(99年5月30日交貨)之合成橡膠
    買賣契約，上開訂單之合成橡膠，其中113.814噸已由被告
    受領並付款，餘116.186公噸未交貨之事實，業據兩造均提
    出訂單，及被告提出原告公司99年5月份對帳單為證，復為
    兩造所不爭執，堪認為真實。而兩造交易就價金之給付，是
    被告要載貨之同時，須以現金給付價金，兩造就交易貨品交
    付方式是被告經原告通知後，由被告派貨櫃車到原告公司載
    貨之事實，亦據兩造所不爭執，亦堪認為真實。再原告雖主
    張就系爭訂單中所約定其中5個貨櫃即116.186公噸之橡膠原
    料，原告在99年5月30日以前即已經陸續準備完成，原告公
    司負責人並自99年5月24日起至5月31日止以原告公司之電話
    撥打被告公司法定代理人之配偶即該公司實際負責人張永慶
    之行動電話及被告公司電話連聯絡被告公司登記負責人及實
    際負責人，最少有24通電話以上，要求辦理上開訂單中所約
    定其中5個貨櫃即116.186公噸之橡膠原料之交貨作業及付款
    作業云云，固據原告提出訴外人張永慶之名片及電話明細表
    為證。然依上開名片及電話明細表所示，僅能認有電話通聯
    紀錄，並未能遽認其內容為何，自未能憑認原告此部分之主
    張為真實。原告就其此部分之主張既未另舉證以實其說，依
    上開民事訴訟法第277條前段之規定，已難認為真實。而被
    告抗辯：系爭訂單其餘未交貨之5個貨櫃兩造雖約定改為同
    年5月30日前完成交貨，被告於99年5月15日催告原告須按時
    間交貨，否則會造成被告公司巨大的損失，被告並向本院為
    假扣押聲請，期間被告猶請託友人居中與原告協調促請交貨
    ，亦遭原告拒絕之事實，亦有原告提出之存證信函、民事聲
    請假扣押狀、本院99年度司裁字第1327號聲請假扣押民事裁
    定在卷可證，並據證人陳信良於本院證述：「(有關兩造訂
    單編號JJ000000-0交易之事知道否？)有10個貨櫃交易之事
    我知道，但我不知道訂單號碼，大概5月15日左右被告有寄
    存證信函給原告，要原告按時交貨，交貨日期是5月底，被
    告法定代理人之配偶張先生，叫我去向原告說要按時交貨，
    要不然廠商會要求賠款，原告當時告訴我沒有貨可以交，至
    於月底有無交貨我不知道，原告當時是說沒有貨可以交，我
    有告訴原告要好好處理，免得以後不歡而散」等語明確。是
    被告就系爭訂單之交貨日期既先催告原告應按時交貨，否則
    會造成被告公司巨大損失，並託人再向原告表明同旨，促請
    原告按時交貨，即應認兩造間就系爭訂單之交易，依當事人
    之意思表示，非於一定時期為給付不能達其契約之目的。又
    依上開證人陳信良之證言，亦明原告就系爭訂單之貨品顯未
    按期給付。則被告於原告未按期給付後，於99年6月17日以
    存證信函解除兩造間就系爭訂單未交付5櫃之買賣契約，此
    有被告提出之存證信函在卷可稽，即合於民法第255條之規
    定，自生解除契約之效力，兩造之契約即因解除而消滅。雖
    原告又主張：原告在99年6月21日委請律師以99年6月21日台
    中愛國隆郵局第260號存證信函對被告為催告云云，並據其
    提出存證信函為證。惟如前述，兩造之契約已因被告之解除
    已消滅，原告已無從催告被告履行。再觀之該存證信函所載
    催告內容，與兩造交易未交付訂單及數量之實情，差距甚遠
    ，依上開民法第235條前段之規定，亦難認已生提出之效力
    。再依該存證信函誤謬之記載，亦徵該存證信函所載內容顯
    不實在。原告於系爭訂單依兩造之意思表示，非於一定時期
    為給付不能達其契約之目的，對被告促請按期交貨猶置之不
    理，於被告在原告未按照時期給付，解除契約後，徒以該謬
    誤存證信函之記載，遽主張已生提出之效力，並主張解除契
    約，亦違上開說明之誠信原則。原告主張解除契約，自無可
    採。原告既不得主張解除契約，再本件契約之解除，又係因
    原告不履行契約所致，並非因被告不履行契約，原告主張依
    民法第260條規定之債務不履行損害賠償請求權，請求被告
    賠償原告因被告不履行契約所受履行利益之損害云云，自亦
    無理由。
(二)次按二人互負債務，而其給付種類相同，並均屆清償期者，
    各得以其債務，與他方之債務，互為抵銷。但依債之性質不
    能抵銷或依當事人之特約不得抵銷者，不在此限；契約解除
    時，當事人雙方回復原狀之義務，除法律另有規定或契約另
    有訂定外，依左列之規定：一、由他方所受領之給付物，應
    返還之，民法第334條第1項及第259條第1款亦分別定有明文
    。再按因契約互負債務者，於他方當事人未為對待給付前，
    得拒絕自己之給付。但自己有先為給付之義務者，不在此限
    ，民法第264條第1項亦有明文。又被告在裁判上援用民法第
    264條之抗辯權時，原告如不能證明自己已為給付或已提出
    給付，法院應為原告提出對待給付時，被告即向原告為給付
    之判決，不能遽將原告之訴駁回，最高法院亦著有29年上字
    第895號判例意旨足資參照。原告主張兩造關於「訂單編號
    ：JJ000000-0」訂單之合成橡膠買賣與交付所生之原告所出
    具之號碼LU00000000號之統一發票所載營業稅額40,278元，
    被告尚未給付該營業稅予原告之事實，業據原告提出通知書
    及統一發票為證，並為兩造所不爭執，固堪認為真實。原告
    依兩造間買賣契約關係，請求被告給付該營業稅額40,278元
    予原告，固應認有理由。然被告抗辯：原告交付予被告收執
    之發票號碼LU00000000號，交易日期99年4月15日，貨品數
    量為22,800㎏s，金額1,504,800元，該統一發票所載之營業
    稅額75,240元，被告已經簽發同金額之支票交付予原告兌領
    該筆款項，惟原告並未交付貨品予被告，被告經核帳後於99
    年7月6日向財政部台灣省中區國稅局台中縣分局提出更正申
    報之事實，業據被告提出說明書為證，並為兩造所不爭執，
    堪認為真實。雖原告主張被告尚未出具「銷貨退回單」予原
    告，致原告無法依統一發票使用辦法第20條規定辦理申報扣
    減銷項稅額，在被告依統一發票使用辦法規定出具「銷貨退
    回單」予原告之前，原告無義務返還該筆稅款予被告云云。
    惟兩造就此交易既已合意解除契約，依上開民法第259條第1
    款之規定，原告就上開自被告所受領之營業稅額75,240元，
    即應返還被告。而有關統一發票使用辦法第20條之規定乃行
    政法上之規定，自非兩造因契約互負債務情事。原告據以主
    張同時履行抗辯，亦與民法第264條第1項前段之規定不符。
    再縱主張同時履行抗辯，亦不得拒以拒絕自己之給付。原告
    遽主張其得拒絕給付，亦無理由。原告就此部分之主張，即
    無理由。是原告就此營業稅額75,240元，依上開民法第259
    條第1款之規定，即應返還被告。再被告抗辯：兩造相關買
    賣貨品之包裝材料(鐵箱)及裝櫃等費用，應由原告負擔，原
    告於99年5月31日要求被告必須先行支付:裝櫃(2櫃)費用16,
    000元及鐵箱(39個)費用39,000元之事實，亦據原告所不爭
    執，亦堪認為真實。再按買賣費用之負擔，除法律另有規定
    或契約另有訂定或另有習慣外，依左列之規定。二、移轉權
    利之費用，運送標的物至清償地之費用及交付之費用，由出
    賣人負擔，民法第378條第2款亦有明文。上開裝櫃(2櫃)費
    用16,000元及鐵箱(39個)費用39,000元，核亦屬交付之費用
    ，依上開民法第378條第2款之規定，亦應由為出賣人之原告
    負擔。雖原告又主張：就此部分費用兩造合意由被告另行負
    擔，被告亦同意負擔該2筆費用云云。惟依上開民事訴訟法
    第277條前段之規定，原告自亦應就其此部分之主張舉證以
    實其說，原告既未舉出任何證據以實其說，亦難認其此部分
    之主張為真實。是知被告即得依兩造之契約關係，請求原告
    給付此部分交付費用。原告就此營業稅額75,240元、裝櫃(2
    櫃)費用16,000元及鐵箱(39個)費用39,000元費用，合計130
    ,240元對被告所負之債務，與本件被告對原告所負之上開營
    業稅額40,278元費用債務，其給付種類相同，並均屆清償期
    者，與上開說明之抵銷要件相符，被告以此主張抵銷原告之
    本件營業稅額40,278元請求，即屬正當，原告之請求於此範
    圍內，即因被告之主張抵銷而消滅。
(三)綜上所述，原告主張依民法第260條規定之債務不履行損害
    賠償請求權，請求被告賠償損害，並無理由。原告雖得依兩
    造買賣契約之約定，請求被告給付應負擔之營業稅額40,278
    元，然於該範圍內，因被告行使抵銷權而消滅。從而，原告
    依民法第260條規定之債務不履行損害賠償請求權，及買賣
    契約之約定，求為：(一)、被告應給付原告美元21842.968元
    及自起訴狀繕本送達翌日起至清償日止，按年息5％計算之
    利息；(二)、被告應給付原告40,278元及自起訴狀繕本送達翌
    日起至清償日止，按年息5％計算之利息之判決，即無理由
    ，應予駁回。原告假執行之聲請，亦因其訴之駁回而失所依
    附，併駁回之。
六、本件事證已臻明確，兩造其餘之陳述、攻擊、防禦方法及舉
    證，均對本判決之結果，不生影響，爰不一一論述，亦附敘
    明。
七、訴訟費用負擔之依據：民事訴訟法第78條。
中    華    民    國    99    年    10    月    5     日
                  民事第二庭    法  官  陳秋月
正本係照原本作成。
如對本判決上訴，須於判決送達後20日內向本院提出上訴狀。如
委任律師提起上訴者，應一併繳納上訴審裁判費。
中    華    民    國    99    年    10    月    5     日
                                書記官  楊金池

司法院資訊處製作；財團法人民間司法改革基金會備份。
